臺灣臺南地方法院民事判決
110年度保險字第8號
原      告  鄭福星  
訴訟代理人  蘇盈伃律師
被      告  和泰產物保險股份有限公司

法定代理人  蔡伯龍  
訴訟代理人  李明建  
上列當事人間請求給付保險金事件，本院於民國110年11月17日
言詞辯論終結，判決如下：
    主  文
一、被告應給付原告新臺幣壹佰肆拾萬元，及自民國一百一十年
    一月十一日起至清償日止，按週年利率百分之十計算之利息
    。
二、訴訟費用由被告負擔。
三、本判決得假執行。
    事實及理由
一、原告起訴主張：
(一)原告於民國107年12月27日與訴外人即被告公司承保戶陳彥
    碩發生交通事故（下稱本件事故），因而受有左側慢性硬膜
    下出血、頭部外傷併腦震盪等傷害（下稱系爭傷害），經臺
    灣基督長老教會新樓醫療財團法人台南新樓醫院（下稱新樓
    醫院）診斷結果，已符合強制汽車責任保險殘廢給付標準表
    第2-2項之第2等級殘廢標準（第2級殘廢），原告並於109年
    4月17日檢附相關資料向被告請求給付上開殘廢給付新臺幣
    （下同）167萬元。
(二)詎被告卻以原告於本件事故發生前即因罹患水腦症，於107
    年10月1日施行引流手術，治療後原先為強制汽車責任保險
    殘廢給付標準第3等級殘廢標準（第3級殘廢）為由，而僅給
    付原告第2級殘廢與第3級殘廢給付之差額27萬元。原告雖於
    本件事故前因罹患水腦症而住院施行引流手術，然經新樓醫
    院神經外科醫師治療後，恢復良好，並可自行騎乘電動自行
    車（兩輪）外出，是原告於本件事故發生前並無第3級殘廢
    之情形，被告本應給付原告第2級殘廢給付167萬元，被吿卻
    僅給付27萬元，爰依強制汽車責任保險法第7條、強制汽車
    責任保險給付標準第3條第1項、第4項第2款、強制汽車責任
    保險法第25條第3項之規定，請求被告給付第2級殘廢給付差
    額140萬元（計算式：167萬元－27萬元＝140萬元）及利息等
    語。並聲明：如主文第1項所示。
二、被告則稱：同意原告之請求等語。
三、按當事人於言詞辯論時為訴訟標的之捨棄或認諾者，應本於
    其捨棄或認諾為該當事人敗訴之判決，民事訴訟法第384條
    定有明文。次按被告既於言詞辯論時為訴訟標的之認諾，法
    院即應不調查原告所主張為訴訟標的之法律關係是否果屬存
    在，而以認諾為該被告敗訴之判決基礎，亦經最高法院著有
    45年台上字第31號判例可資依循。經查，原告請求之前開事
    實，被告於本院110年11月17日言詞辯論時表示同意給付等
    語，並為認諾在案（見本院卷第122頁），依前揭法條規定
    ，本院自應本於被告之認諾為其敗訴之判決。從而，原告依
    強制汽車責任保險給付標準第3條第1項、第4項第2款、強制
    汽車責任保險法第25條第3項之規定，請求被告給付第2級殘
    廢給付之差額140萬元及自110年1月11日起至清償日止，按
    週年利率10％計算之利息，為有理由，應予准許。
四、本件係本於被告認諾所為之判決，爰依民事訴訟法第389條
    第1項第1款規定，依職權宣告假執行。
五、訴訟費用負擔之依據：民事訴訟法第78條。
中　　華　　民　　國　　110 　年　　11　　月　　30　　日
                  民事第四庭  法  官    許育菱
以上正本係照原本作成。
如對本判決上訴，須於判決送達後20日內向本院提出上訴狀。如
委任律師提起上訴者，應一併繳納上訴審裁判費。
中　　華　　民　　國　　110 　年　　12　　月　　1 　　日
　　　　　　　　              書記官     吳采蓉